【裁判字號】    98,抗,45
【裁判日期】    980416
【裁判案由】    確認本票債權不存在
【裁判全文】
臺灣臺中地方法院民事裁定  98年度抗字第45號
再  抗告人  乙○○
訴訟代理人  陳呈雲  律師
相  對  人  甲○○
上列當事人間確認本票債權不存在事件，再抗告人對於民國98年
1月6日本院臺中簡易庭所為之第一審裁定提起抗告，經本院合議
庭於民國98年2月12日裁定駁回，再抗告人不服，提起再抗告，
本院裁定如下：
    主  文
再抗告駁回。
再抗告程序費用新臺幣壹仟元由再抗告人負擔。
    理      由
一、再抗告意旨略以：臺灣臺中地方法院97年度中簡字第2829號
    命再抗告人補繳第二審裁判費新臺幣 (下同)26745 元之民
    事裁定，因臺中市黎明郵局郵務士程明傑於民國97年12月15
    日送達時，再抗告人外出而致一時不在住處，未能收受送達
    該補繳第二審裁判費之裁定。惟程明傑郵務士係新受分配工
    作者，即所謂新手，為剛分配送達抗告人住所區域之郵務人
    員，對於抗告人住所係整排建築物之住戶住居情況並不甚深
    入明瞭，因此所為張貼之郵件招領文件並非貼在再抗告人住
    所門窗處所 (即門首處)，係張貼到距再抗告人住所二棟建
    物之側門處。程明傑郵務士既未將應送達之招領文件黏貼在
    再抗告人住處門首，致再抗告人於多次打聽後，始於98年1
    月14日向臺中市警察局第四分局春社派出所領取上開補費裁
    定，則再抗告人所應繳納之期限，於具領當時顯未超過法定
    補繳之期限，詎原審裁定未能詳予審酌及此，遽依前揭有瑕
    疵之寄存送達已合乎民事訴訟法第138條規定，而為駁回再
    抗告人之抗告，顯有誤解及欠當之處，爰請求原裁定及抗告
    之裁定均撤銷，抗告及再抗告之費用均由相對人負擔等語。
二、按對於民事訴訟法第427條第2項簡易訴訟程序之第二審抗告
    ，其上訴利益逾第466條所定之額數者，當事人固得以其適
    用法規顯有錯誤為理由，逕向最高法院提起再抗告，但須經
    原裁判法院許可，且該許可，以訴訟事件所涉及之法律見解
    具有原則上之重要性者為限。觀諸民事訴訟法第436條之2第
    1項﹑第436條之3第1項及第2項規定自明。所謂「適用法規
    顯有錯誤」，係指原第二審裁定就其取捨證據所確定之事實
    適用法規顯有錯誤，包括消極的不適用法規及積極的適用不
    當兩者在內。至於該原第二審裁定認定事實錯誤或就當事人
    提出之事實或證據，疏於調查或漏未斟酌，則僅生認定事實
    不當、調查證據欠周或判決不備理由之問題，即非適用法規
    顯有錯誤，不得為抗告理由（最高法院80年台上字第1326號
    判例、87年度台簡上字第46號判決、93年度台簡抗第19號判
    決參照）。本件再抗告人對98年2月12日本院合議庭所為之
    第二審裁定提起再抗告，經核再抗告人所述之再抗告理由，
    係指摘：程明傑郵務士製作送達通知書未黏貼於再抗告人門
    前，並提出程明傑郵務士證明書為證，惟上開事實及證據，
    再抗告人於抗告程序並未提出，致抗告法院無法調查，且縱
    認屬實，亦屬事實認定有無不當之問題，揆諸上開最高法院
    判例及判決意旨，殊與所謂「適用法規顯有錯誤」無涉，更
    難謂其上訴涉及之法律見解具有原則上之重要性。
三、綜上所述，再抗告人提起本件再抗告，核與前開規定顯有不
    符，自非合法，不應許可。
四、據上論結，本件再抗告為不合法，依民事訴訟法第495條之1
    、第442條第2項、第78條，裁定如主文。
中    華    民    國    98    年    4     月    16    日
                  民事第一庭  審判長法  官  張瑞蘭
                                    法  官  卓進仕
                                    法  官  劉正中
以上正本係照原本作成。
如不服本裁定應於送達後10日內向本院提出抗告狀，向最高法院
抗告，並繳納抗告費新臺幣1000元。
中    華    民    國    98    年    4     月    16    日
                                    書記官  林素珍


司法院資訊處製作；財團法人民間司法改革基金會備份。
